# 微信立减金账务处理

提问人：bearsissi 时间：2021-12-25 18:55:32
各位老师，我有问题求助。
我司与银行签订协议，在我司平台上出售微信立减金，我司先向腾讯采购(腾讯承诺可随时退回换成现金)备货，银行的终端客户用积分换立减金，我司出售给银行，采购成本 10 元，出售银行 12 元。立减金有时间限制，若期限到了，客户未核销立减金，银行不回要求我司退款，仍支付 12 元，腾讯会将立减金的 10 元采购款退还给我司。我有以下 3 个疑问:
1-我司与银行的交易应采用净额法确认收入，因我司是应银行要求采购备货，实际是代理，理解是否正确？
2-我司向腾讯采购，应计入预付账款核算，无需通过存货，因采用净额法，实际采购不是我司存货？
3-若终端客户未核销，腾讯退款 10 元给我司，我司是确认收入或者冲减成本，若是冲减成本，实际我采用净额法(银行售价12-采购10=2元， 2 元确认为我司收入)，已没有成本，是否应该确认收入？
求各位老师指点迷津，谢谢

回答人：chenyiwei
1 、采用净额法核算更合理。
2 、是，净额法下采购等于代收代付，应通过往来核算。
3 、建议确认本企业收入。